# Using iterators in PythonLand  

## 枯燥但必須知道的一些理論  

### 定義：Iterable, Iterator  

* 先來定義這兩個名詞  
* Iterable (可迭代物件):  
   - 直觀定義：可以對他用for迴圈的object，我們叫他iterable。所以iterable指是一種特殊的object，哪種object？可對他做for迴圈的那種object。例如list, strings, dictionary都是iterable型的object  
   - 正式的定義是：可以對他做`iter()`的object，叫iterable    
* Iterator (迭代器):  
   - 剛剛說，可以對他做`iter()`的object，我們叫他iterable，所以，做完後的object，我們叫他iterator  
   - 例如： `a = [1,2,3]`， a是 iterable(因為，我可以對他做`iter()`); 而`aa = iter([1,2,3])`，aa是iterator  
   - iterator的特性是，你對他用一次`next()`，他就會吐出一個值。你再`next()`一次，他再吐一個值。如果此iterator有n個element，你要next n次，才會全部吐完。  
   - 所以確認一個物件是不是iterator，你就`next()`他看看就知道了。    

### 練習分辨iterable和iterator  

```{python}
flash1 = [1,2,3,4,5]
flash2 = iter(flash1)
```

* 我們發現對flash1做`iter()`是ok的，所以flash1是可以iter的，我們就知道falsh1是iterable型的object  
* 而此時，flash2是被`iter()`完的物件，我們就稱它為iterator  
* 去`print()`看看兩者，可以看到iterable會直接給你看結果，iterator則是很矜持，不給你看，只有你對他用`next()`時才會給你看  

```{python}
print(flash1)
print(flash2)
```

* 對flash1和flash2用`next()`，可以看到iterable會回你error，因為只有iterator才對`next()`有反應。對iterator用`next()`，他則會一次吐一個值給你  

```{python error = TRUE}
next(flash1)
```

```{python}
next(flash2)
next(flash2)
next(flash2)
next(flash2)
next(flash2)
```
* 來個反例吧：  

```{python error = TRUE}
num = 12345
num_iter = iter(num)
```

* 看到了吧，不是隨便一個object都可以對他做`iter()`，error message直接跟你說，int這種object不是iterable的object  

### 用`range()`做出來的object，是iterable  

```{python}
aa = range(0,5)
aaa = iter(aa)
```

* 我們對aa做`iter()`，發現是ok的，所以aa是iterator  
* 其實我們早就知道了，因為從直觀定義來看，range()物件是可以用for迴圈的，所以他是iterator  
* 但有意思的是，既然range()是iterable，那我做完`iter()`的aaa就是iterator，那我每對他做一次`next()`，他就應該會吐一個值來：  

```{python}
next(aaa)
next(aaa)
next(aaa)
next(aaa)
next(aaa)
```

### 傲嬌的iterable，可用list()或加星號來揭開面紗  

* 剛剛知道range()的object是iterable，當你對他用`print()`的時候，你會發現他不給你看裡面啊！！  

```{python}
aa = range(0,5)
print(aa)
```

* 所以，你要把他轉成list，他才會乖乖給你看  
```{python}
print(list(aa))
```

* 或是，加星號：  

```{python}
print(*aa)
```

* 喔嗚...，加星號所print出的東西，看起來是一個一個print出來的，怎麼跟`next()`做出來的效果這麼像？that's right，其實加星號的作用就是：  
  * 先做`iter()`把他轉成iterator  
  * 再一路`next()`到底  

```{python}
aaa = iter(aa)
for i in aa:
  print(next(aaa))
```

### 我到底為什麼要學iterators...  

* 這邊很快的來講一個應用。在大數據的時代，我們常常從DB拉下來的data.frame就非常巨大，所以通常不會直接全部拉下來然後存成一個變數，因為這樣會讓你的記憶體直接炸裂  
* 那，取而代之的做法，就是先拉一批進來，然後做些處理，得到結果後，刪掉這批資料，再拉下一批進來。等到最後一批進來並得到結果後，再把剛剛前面所有結果整合起來，得到最終結果  
* 那，這邊的一批一批依序進來，不就是iterator在做的事嗎？  
* 所以現在給一個實際情境，假設我們電腦硬碟中，有一個超大的excel表，裡面是放twitter資料。然後，這筆資料中有一個欄位是lang(語言)。我們想做的，是去得出這一欄的次數分配表  
* 那我就可以這樣做：  
  * 寫回圈，每次讀進1000行的table進來，統計出次數分配表，然後刪掉這個table  
  * 依序讀入並更新，直到最後一批資料進來  
* 直接來看code吧：  

```{python}
import pandas as pd
# Initialize an empty dictionary: counts_dict
counts_dict = {}

# Iterate over the file chunk by chunk
for chunk in pd.read_csv("./data/tweets.csv", chunksize=10):

    # Iterate over the column in DataFrame
    for entry in chunk['lang']:
        if entry in counts_dict.keys():
            counts_dict[entry] += 1
        else:
            counts_dict[entry] = 1

# Print the populated dictionary
print(counts_dict)
```

* nice，我們更進一步，寫一個function來做：  

```{python}
# Define count_entries()
def count_entries(csv_file, c_size, colname):
    """Return a dictionary with counts of
    occurrences as value for each key."""
    
    # Initialize an empty dictionary: counts_dict
    counts_dict = {}

    # Iterate over the file chunk by chunk
    for chunk in pd.read_csv(csv_file, chunksize=c_size):

        # Iterate over the column in DataFrame
        for entry in chunk[colname]:
            if entry in counts_dict.keys():
                counts_dict[entry] += 1
            else:
                counts_dict[entry] = 1

    # Return counts_dict
    return counts_dict
```


```{python}
# Call count_entries(): result_counts
result_counts = count_entries('./data/tweets.csv',10,'lang')

# Print result_counts
print(result_counts)
```

## playing with iterators  

* 我們之前學過，對iterable可以使用for迴圈，那，從現在開始，要多教兩個可以對iterable使用的大招：`enumerate()`和`zip()`  

### enumerate  

* `enumerate()`是一個function，從字義來看，e-就是"使"的意思，後面的"numerate"就是number的動詞，所以整個就是：給number！  
所以可以想像，如果我對一個iterable(例如，list)做enumerate，那他會保留原本的list，但同時，這個list的每一個element，都被標記上所屬的number！  
* 更精確的說， `enumerate(iterable_obj)`，可以將iterable object轉成enumerate object，此object會是一組tuple的序列，每個tuple都是index-value pair。看一下例子：  

```{python}
mutants = ['charles xavier', 
            'bobby drake', 
            'kurt wagner', 
            'max eisenhardt', 
            'kitty pryde']
enum_mutants = enumerate(mutants)
print(enum_mutants)
```

* 對mutant這個iterable做完enumerate後，他現在是一個enumerate object。但他很傲嬌的不給你看裡面有什麼。所以，用老招，把他改成list，看看裡面有什麼：  

```{python}
print(list(enum_mutants))
```

* 果然是個index-value的pair，"charles xavier"現在就和他所屬的index=0綁在一起  

* 那...，做enumerate有啥好處？看到tuple，就想到他可以被輕易拆分並assign到兩個variable，那就可以增加for迴圈的靈活性，例如：  

```{python}
for index1, value1 in enumerate(mutants): 
    print(index1, value1)
```

* enumerate也可以指定index要從幾開始編，例如：  
```{python}
for index2, value2 in enumerate(mutants, start=1): #改從index=1開始編號
    print(index2, value2)
```

* 最後，回到剛剛傲嬌的討論上，我們在iterator那邊有討論到，iterator都很傲嬌，你要用`next()`他才會給你看裡面，且一次看一個。那...剛剛發現enumerate object那麼傲嬌，他會不會是iterator？  
* sure...他就是iterator，所以現在學到了，對一個iterable做`iter()`，他會變iterator，對一個iterable做`enumerate()`，他也會變成iterator：  

```{python}
enum_mutants = enumerate(mutants)
next(enum_mutants)
next(enum_mutants)
next(enum_mutants)
next(enum_mutants)
next(enum_mutants)
```

### zip  

* 講到zip就想到壓縮時的打包，而壓縮時，就是要放一堆東西進去，所以...zip就字面上的意思，就是要幫你打包一堆iterable!!  
* 所以zip的用法，是放進任意數量的iterable進去，例如以下這樣：  

```{python}
#先列出三個list，每個list都有五個element
mutant  = ['charles xavier', 'bobby drake'  , 'kurt wagner'  , 'max eisenhardt', 'kitty pryde']
aliases = ['prof x'        , 'iceman'       , 'nightcrawler' , 'magneto'       , 'shadowcat']
powers  = ['telepathy'     , 'thermokinesis', 'teleportation', 'magnetokinesis', 'intangibility']

mutant_zip = zip(mutants, aliases, powers)
```

* ok，我打包好了，他現在變成一個zip object  

```{python}
print(mutant_zip)
```

* 很傲嬌，不給看，那一樣用老招，把他轉成list後print出來  

```{python}
print(list(mutant_zip))
```

* 發現什麼？發現zip在做的，就是把大家的element i 湊成一個tuple， for i 從第一個element到最後一個element  
* 同時，也知道對一個iterable做`zip()`後，他也變成iterator，所以可用`next()`把他叫出來  

```{python}
mutant_zip = zip(mutants, aliases, powers)
print(next(mutant_zip))
print(next(mutant_zip))
print(next(mutant_zip))
print(next(mutant_zip))
print(next(mutant_zip))
```

* 那...這樣做有啥好處？一樣咩，他是tuple，所以可以任意拆分並assign給任意variable，所以剛剛`enumerate()`是幫你吐原來的element + 他所屬的index，那現在`zip()`就等於可以同時幫你吐任意個你輸進去的iterable:  

```{python}
for value1, value2, value3 in zip(mutants, aliases, powers):
    print(value1, value2, value3)
```





# Generator  

## Generator expression and generator object    

* 剛剛學過list comprehension:  

```{python}
[2*num for num in range(10)]
```

* 現在把中括號[ ]，換成小括號( )的寫法，就叫generator expression，我們把它存成一個變數後，這個變數就叫generator，他的type是generator  

```{python}
a                  = (2*num for num in range(10))
#generator object       generator expression

print(a)
```

* 所以我們現在知道：  
  * `list comprehension` return a list  
  * `generator expression` return a generator object  
* 那這個generator object到底是什麼？我們發現他傲嬌的不讓我們看結果，所以我猜他是一個iterator，我就先把他轉成list再看看內容：  

```{python}
print(list(a))
```

* 嗯嗯，所以他就還是像list的東西，只是因為他是iterator，所以都要一直`next()`他才能看到結果  

```{python}
a = (2*num for num in range(10))
print(next(a))
print(next(a))
print(next(a))
print(next(a))
print(next(a))
```

## 學generator要幹麻？  

* 從剛剛的結果可以知道，list comprehension和generator expression，其實都是做出一個序列來，但差別就在，你對list做print，他直接給你看結果，表示這個list object已經佔好佔滿記憶體空間，但對generator object做print，他跟你對`range()`object做print一樣，都傲嬌的不給你看結果，表示他現在沒有真的佔據記憶體空間，而是在你每`next()`他一次，他吐一個值，才多佔這一個值的記憶體空間  
* 這種差距，在超大型list時，就可以看出generator有多重要：  

```{python eval = FALSE}
[num for num in range(10**100000)]
```

* 上面的做法，會真的做出一個size = 1000000的list出來，塞爆你的記憶體空間，電腦瞬間就當機了。但如果你不要存這個list，改成存generator:  

```{python}
aa = (num for num in range(10**100000))
```

* 會發現電腦頭好壯壯，根本沒佔到記憶體空間，因為現在的size其實是0，你`next()`他n次，才佔size = n 的記憶體空間  
* 講到這裡，突然覺得，幹，那時候在介紹`range()`時，不是也說`range(100000)`的好處，就是不會真的做出size=100000的list來塞爆記憶體空間，怎麼覺得似曾相似？that's right，其實generator你就把它理解成很flexible的range()就好，你不再只能做出等差型態的sequence，你現在可用generator expression做出任何你想做出的sequence，且，他得用`next()`來逐步佔據記憶體空間，而不會一次就塞爆。  
* 那太棒了，之前的`range()`會被拿來寫到for回圈裡，那現在的generator是不是也可以？sure!!  

```{python}
aa = (num*2 for num in range(10))
for element in aa:
  print(element)
```

## Generator function  

* 剛剛講完可以用generator expression來製造出generator object，而generator object就想像成flexible的range()，可以製造出一個sequence來供for回圈使用，且不會塞爆記憶體空間  
* 那現在要介紹另一種造出generator object的方式，叫generator function。所以先放在心裡面，generator function的目的和generator expression一樣，都是想製造出一個generator object，只是現在我們要用function的形式來造  
* 至於怎麼造呢？  
  * 跟之前一樣，我們define一個function  
  * 但有別於之前的function都是`return`一個value，現在是`yield`一個sequence  

```{python}
def num_sequence(n):
    """Generate values from 0 to n."""
    i = 0
    while i < n:
        yield i
        i += 1
```

* 上面的`yield`就是之前function中的`return`，所以如果你用return來理解的話，這個function如果你input n = 5，他應該就return出0。然後就結束了。但因為現在你把`return`改成`yield`，那這個function就會做出一個generator，所以你就把它想成return出一個range()來，這個range()的sequence，會是0,1,2,3,4  

```{python}
just_like_range = num_sequence(5)
print(just_like_range)
```

```{python}
for i in just_like_range:
  print(i)
```


```{python}
def num_sequence(n):
    """Generate values from 0 to n."""
    i = 0
    while i < n:
        return i
        i += 1
```

```{python}
num_sequence(3)
```

# 綜合練習  

## pandas case 

* 接下來要用pandas讀 & process 一個超大的csv檔，叫"world_ind_pop_data.csv"  
* 這個檔的primary key由country name + Year組成，表示該國家在那一年的狀況。啥狀況？Total Population(總人數)與Urban population(% of total)(城市人口佔總人口的百分比)的狀況  
* 那因為我們不想一次讀進來整的csv檔，所以我們打算分批讀進來，分批處理這樣 

### Writing an iterator to load data in chunks (1)  

* 現在，我們想一次讀10筆就好，用`pd.read_csv(df, chunksize= 10)`來製造出iterator。這個iterator你可以想像就是一個sequence，每個element都是一個只有10筆資料的dataframe，但他不是先10筆10筆的都讀好了然後存在這個list裡面，而是你`next()`他一下，他才讀，才佔記憶體空間。來看例子：  

```{python}
# Import the pandas package
import pandas as pd

# Initialize reader object: df_reader
df_reader = pd.read_csv('./data/world_ind_pop_data.csv', chunksize = 10)

# Print first chunks
df1 = next(df_reader)
```

```{r}
py$df1
```

### Writing an iterator to load data in chunks (2)  

* 接下來，玩大一點，複雜一點。  
  * 現在我想一次讀1000筆  
  * 然後filter出countryCode為'CEB'的國家就好  
  * 做出(Total Population, Urban population (% of total))的tuple，for每一年  

```{python}
# Initialize reader object: urb_pop_reader
urb_pop_reader = pd.read_csv('./data/world_ind_pop_data.csv', chunksize=1000)

# Get the first DataFrame chunk: df_urb_pop
df_urb_pop = next(urb_pop_reader)

# Check out specific country: df_pop_ceb
df_pop_ceb = df_urb_pop[df_urb_pop['CountryCode']=='CEB']
```

```{r}
py$df_pop_ceb
```

### Writing an iterator to load data in chunks (3)  

* 接下來，針對這個dataframe，我想新增一個column，放的是城市人口數(Urban population)，所以他要用到前面兩個欄位相乘：Total population * Urban population (% of total)  
* 怎麼做呢？  
  * 用zip把Total population和Urban population (% of total)打包起來  
  * 用list comprehension，把這兩個相乘，將得到的數字取整數  
  * 把計算結果，存到此dataframe，命名為Urban population  

```{python}
# Zip DataFrame columns of interest: pops
pops = zip(df_pop_ceb['Total Population'],
df_pop_ceb['Urban population (% of total)'])

df_pop_ceb['Total Urban Population'] = [int(x*y*0.01) for x, y in pops]
```

```{python}
df_pop_ceb['Total Urban Population']
```

* (os. R用tidyverse做這些事超簡單，就是filter和mutate兩行而已，不像python做得累得像狗一樣。Python的這種寫法，就像Rita他們拿R的base functions在那邊硬幹資料處理一樣，又醜又低效)  

#  

* 剛剛的練習，都是只針對第一個chunk做處理，那現在，我們就把所有chunk都處理完  
* 所以，先initialize一個空的dataframe，然後把每一個chunk處理完的dataframe append上去就好  

```{python}
# Initialize reader object: urb_pop_reader
urb_pop_reader = pd.read_csv('./data/world_ind_pop_data.csv', chunksize=1000)

# Initialize empty DataFrame: data
data = pd.DataFrame()

# Iterate over each DataFrame chunk
for df_urb_pop in urb_pop_reader:

    # Check out specific country: df_pop_ceb
    df_pop_ceb = df_urb_pop[df_urb_pop['CountryCode'] == 'CEB']

    # Zip DataFrame columns of interest: pops
    pops = zip(df_pop_ceb['Total Population'],
                df_pop_ceb['Urban population (% of total)'])

    # Use list comprehension to create new DataFrame column 'Total Urban Population'
    df_pop_ceb['Total Urban Population'] = [int(tup[0] * tup[1] * 0.01) for tup in pops]
    
    # Append DataFrame chunk to data: data
    data = data.append(df_pop_ceb)
```

* 看一下結果：  

```{r}
py$data
```

* 畫個圖吧：  

```{python}
import matplotlib.pyplot as plt

# Plot urban population data
data.plot(kind='scatter', x='Year', y='Total Urban Population')
plt.show()
```



