---
title: ""
date: "`r Sys.Date()`"
output:
  rmdformats::readthedown:
    highlight: kate
---

```{r setup, echo=FALSE, cache=FALSE}
library(knitr)
library(rmdformats)

## Global options
options(max.print="75")
opts_chunk$set(echo=FALSE,
	             cache=TRUE,
               prompt=FALSE,
               tidy=TRUE,
               comment=NA,
               message=FALSE,
               warning=FALSE)
opts_knit$set(width=75)
```

```{python}
import pandas as pd
```

# Transforming Data

## Inspecting DataFrame

-   拿到資料的第一步，就是去看看這份資料裡有甚麼東西\

-   在R裡面，最常用的就是 `head()`來先看前幾筆，`dim()`來看一下列數和行數，`str()`來看各欄位的type，用`summary`來看各欄位的描述統計量

-   在Python也是一樣，只是R都是用function，但python是物件導向，所以是用methods

    | R           | Python        |
    |-------------|---------------|
    | head(df, n) | df.head(n)    |
    | dim(df)     | df.shape      |
    | str(df)     | df.info()     |
    | summary(df) | df.describe() |

-   接下來我們就來讀一筆資料，然後看看這些結果

```{python}
homelessness = pd.read_csv("homelessness.csv")
```

```{python}
homelessness.head()
```

-   這筆資料是在描述美國各州無家可歸的人數有多少\
-   第二個欄位和第一個欄位，就在講是哪個州的哪個地區\
-   第三個欄位的individuals在講the number of homeless individuals not part of a family with children\
-   第四個欄位的family\_members在講the number of homeless individuals part of a family with children\
-   第五個欄位是這個州的人口有多少

```{python}
homelessness.shape
```

-   這筆資料有51的rows，5個column

```{python}
homelessness.info()
```

```{python}
homelessness.describe()
```

## Parts of a DataFrame

-   對data有初步認識後，我們常常就會想來擷取這份data的部分資訊\

-   除了擷取某些column，某些row外，在R我們也常常用`colnames()`和`rownames()`，來擷取dataframe的column names & row names\

-   在Python，一樣，又是因為物件導向，所以他是用attribute(因為是這份df的特性，而不是methods，所以使用時，也不用加括號)來得到這些資訊

    | R              | Python       |
    |----------------|--------------|
    | colnames(data) | data.columns |
    | rownames(data) | data.index   |
    |                | data.values  |

```{python}
print(homelessness.columns)
```

```{python}
print(homelessness.index)
```

-   最後，python比R多出來的東西，是value，他可以只取出DataFrame裡面的值。那此時的data type，就會是二維list:

```{python}
homelessness.values
```

```{python}
type(homelessness.values)
```

## select, filter, arrange, & mutate

-   在R裡面，我最常用到的四個函數，在pandas裡面都有對應的method可以用

### select

| dplyr                  | Pandas                               |
|------------------------|--------------------------------------|
| select(df, col1)       | df["col1"]是series, df[["col1"]]是df |
| select(df, col1, col2) | df[["col1", "col2"]                  |
| select(df, col1:col3)  | df.loc[:, "col1":"col3"]                 |

-   來練習吧：我想先select "individual"這個欄位

```{python}
ind_series = homelessness["individuals"]
print(type(ind_series))
```

```{python}
ind_series.head()
```

```{python}
ind_df = homelessness[["individuals"]]
type(ind_df)
```

```{python}
print(ind_df.head())
```

-   再來，我想select "state"和"family\_members"這兩個column

```{python}
state_fam = homelessness[["state", "family_members"]]
print(state_fam.head())
```

-   再來，我想select從individuals到family\_members

```{python}
ind_to_fam = homelessness.loc[:, "individuals":"family_members"]
print(ind_to_fam.head())
```

### filter  

* 篩選出individuals > 10000的資料  

```{python}
homelessness.query("individuals > 10000")
```

* 篩選出region = "Mountain"的資料  

```{python}
homelessness.query("region == 'Mountain'").head()
```

* 篩選出family members < 1000 & region = "Pacific"  

```{python}
homelessness.query("family_members < 1000 & region == 'Pacific'")
```

* 篩選出region是"South Atlantic"或是"Mid_atlantic"  

```{python}
homelessness[homelessness["region"].isin(["South Atlantic", "Mid_atlantic"])]
```

### arrange  

* 我想看individuals的top5  

```{python}
homelessness.sort_values("individuals", ascending = False).head()
```

* 我想先依照region由小到大排，然後，region平手的，再依照family_members由大到小排，最後print出前五個  

```{python}
homelessness.sort_values(["region", "family_members"], ascending = [True, False]).head()
```

### mutate and rename  

* 我想新增一個total的欄位，定義為individuals + family_members  

```{python}
new = homelessness.assign(total = homelessness["individuals"]+homelessness["family_members"])

new[["individuals", "family_members", "total"]].head()
```
* 我想把new這個table的"region"改名為region2就好  

```{python}
new.rename(columns = {"region": "region2"}).head()
```

### summarise  

* 接下來，先讀一個新的資料集  

```{python}
sales = pd.read_csv("sales_subset.csv")
sales.shape
```

* 看一下內容：  

```{r}
py$sales
```

* 看一下overall:  

```{python}
sales.info()
```

* 算出"weekly_sales"的mean  

```{python}
sales["weekly_sales"].mean()
```

* 先定義四分位差，然後去計算temperature_c, fuel_price_usd_per_l, unemployment的四分位差  

```{python}
import numpy as np
def iqr(x):
  return x.quantile(0.75) - x.quantile(0.25)

sales[["temperature_c", "fuel_price_usd_per_l", "unemployment"]].agg([iqr, np.mean, np.min, np.max])
```

### group_by + summarise  

* 我想先group_by "type(A, B, C)"，再計算weekly_sales的sum  

```{python}
tt_series = sales.groupby("type")["weekly_sales"].sum()
print(tt_series)
print(type(tt_series))
```

```{python}
tt_df = sales.groupby("type")[["weekly_sales"]].sum()
print(tt_df)
print(type(tt_df))
```

* 我想by "type"+"is_holiday"，去算出weekly_sales的sum, min, max  

```{python}
tt_group = sales.groupby(["type", "is_holiday"])["weekly_sales"].agg([np.min, np.max])
print(tt_group)
print(type(tt_group))
```

